最高法院民事裁定　　　　　　　一○○年度台上字第三八三號
上　訴　人　財團法人桃園縣私立啟新社福會
法定代理人　黃清結
訴訟代理人　許朝財律師
　　　　　　林永祥律師
被 上訴 人　桃園縣政府
法定代理人　吳志揚
訴訟代理人　孔菊念律師
參　加　人　王興岡
　　　　　　詹德禎
　　　　　　宋典盛
　　　　　　陳仁泉
　　　　　　黃金電
　　　　　　王松壽
　　　　　　彭武富
　　　　　　張國元
上列當事人間請求確認代表大會決議有效等事件，上訴人對於中
華民國九十九年八月十七日台灣高等法院第二審判決（九十九年
度上字第四五六號），提起上訴，本院裁定如下：
    主  文
上訴駁回。
第三審及參加訴訟費用均由上訴人負擔。
    理  由
按上訴第三審法院，非以原判決違背法令為理由，不得為之。又
提起上訴，上訴狀內應記載上訴理由，其以民事訴訟法第四百六
十九條所定事由提起第三審上訴者，應於上訴狀內表明：原判決
所違背之法令及其具體內容、暨依訴訟資料合於該違背法令之具
體事實。其依同法第四百六十九條之一規定提起上訴者，須經第
三審法院之許可，並應具體敘述為從事法之續造、確保裁判之一
致性或其他所涉及之法律見解具有原則上重要性之理由。同法第
四百六十七條、第四百七十條第二項分別定有明文。而依同法第
四百六十八條規定，判決不適用法規或適用不當者，為違背法令
；依同法第四百六十九條規定，判決有該條所列各款情形之一者
，為當然違背法令。是當事人提起第三審上訴，如合併以同法第
四百六十九條及第四百六十九條之一之事由為上訴理由時，其上
訴狀或理由書應表明該判決所違背之法令條項，或有關判例、解
釋字號，或成文法以外之習慣或法理等及其具體內容，暨係依何
訴訟資料合於該違背法令之具體事實，並具體敘述為從事法之續
造、確保裁判之一致性或其他所涉及之法律見解具有原則上重要
性之理由。如未依上述方法表明，或其所表明者與上開法條規定
不合時，即難認為已合法表明上訴理由，其上訴自非合法。本件
上訴人對於原判決提起第三審上訴，雖以該判決違背法令，及有
從事法之續造、確保裁判之一致性或其他所涉及之法律見解具有
原則上重要性為由，惟核其上訴理由狀所載內容，徒就原審本於
取捨證據、認定事實之職權行使所論斷：上訴人主張由其第一屆
董事長黃清結名義所召集民國九十八年七月九日第二屆會員代表
大會（下稱系爭會員大會）之召集與決議程序均屬合法，惟於向
被上訴人報請核備時，被上訴人對於該次會議決議之私法上效力
既有爭執，上訴人自得向普通法院訴請確認，且有確認利益。其
次，參加人張國元聲請對上訴人假處分，經台灣桃園地方法院（
下稱桃園地院）九十七年度裁全字第四八○六號假處分裁定，准
張國元供擔保後，上訴人在桃園地院九十七年度訴字第一七四四
號確認會議決議無效訴訟確定前，不得授與黃清結行使上訴人董
事長之職務及權限。該院民事執行處（下稱執行法院）於九十七
年十一月二十日送達執行命令，命上訴人依上揭假處分裁定辦理
。該假處分裁定經上訴人提起抗告，雖經原法院於九十八年六月
八日以九十七年度抗字第二○六七號裁定廢棄，駁回張國元在桃
園地院之聲請，張國元提起再抗告，經本院於九十八年八月二十
一日以九十八年度台抗字第六五二號裁定駁回再抗告而確定。惟
執行法院迄九十八年九月二十九日始撤銷上開執行命令，則上訴
人於執行命令有效期間內，以董事長黃清結名義所召集系爭會員
大會之召集人資格、召集程序既違反假處分執行命令，被上訴人
據以否認該決議之私法上效力，即屬有據等情，上訴人請求確認
系爭會員大會決議為有效，為無理由，指摘為不當，並就原審命
為辯論及已論斷或與判決結果無涉者，泛言謂為違法，而非表明
該判決所違背之法令及其具體內容，暨依訴訟資料合於該違背法
令之具體事實，難認其已合法表明上訴理由。且其所稱適用法規
不當部分，亦不具有原則上之重要性，即不應准許。依首揭說明
，應認其上訴為不合法。
據上論結，本件上訴為不合法。依民事訴訟法第四百八十一條、
第四百四十四條第一項前段、第九十五條、第七十八條、第八十
六條第一項但書，裁定如主文。
中    華    民    國  一○○  年    三    月   十七   日
                      最高法院民事第七庭
                          審判長法官  顏  南  全  
                                法官  林  大  洋  
                                法官  沈  方  維  
                                法官  鄭  傑  夫  
                                法官  鄭  雅  萍  
本件正本證明與原本無異
                                      書  記  官  
中    華    民    國  一○○  年    三    月  二十九  日
                                                       s